臺灣屏東地方法院刑事判決　　　　　　　 96年度訴字第678號
公　訴　人　臺灣屏東地方法院檢察署檢察官
被　　　告　丙○○
　　　　　　　　　　　號
上列被告因誣告案件，經檢察官提起公訴（96年度偵字第1971號
），被告於準備程序中就被訴事實為有罪之陳述，本院裁定改依
簡式審判程序審理，並判決如下：
    主  文
丙○○未指定犯人，而向該管公務員誣告犯罪，處有期徒刑參月
，減為有期徒刑壹月拾伍日，如易科罰金，以新臺幣壹仟元折算
壹日。緩刑貳年。
    事  實
一、乙○○於94年底接受鄭明來（已死亡）之委託，保管具殺傷
    力之仿BERETTA 廠92FS型半自動手槍2 把及子彈7 顆，而未
    經許可無故持有，並將上開槍彈轉交甲○○寄藏在屏東縣萬
    丹鄉加興村加禮濫74之2 號住處外之水溝內，甲○○未經許
    可無故寄藏上開槍彈（乙○○、甲○○部分，另行審判），
    嗣於96年3 月15日晚上8 時30分許，甲○○取出上開槍彈供
    其表哥丙○○把玩，因槍彈走火以致擊發至丙○○之左大腿
    ，經送至寶建醫院治療，因丙○○所受為槍傷，故寶建醫院
    遂通報警局，警員到場前往查問丙○○如何受傷，丙○○為
    脫免甲○○刑責，竟未指定犯人，向警員誣告因超車糾紛遭
    不明人士開槍射擊，嗣經警方循線查獲，並扣得上開槍枝2
    把及子彈7 顆。
二、案經屏東縣警察局屏東分局報告台灣屏東地方法院檢察署檢
    察官偵查起訴。
    理　由
一、本案被告所犯誣告案件，並非法定刑為死刑、無期徒刑或最
    輕本刑3 年以上有期徒刑之罪，亦非高等法院管轄第一審之
    案件，而被告於本院準備程序中就被訴事實為有罪之陳述，
    本院合裁定進行簡式審判程序。又簡式審判程序之證據調查
    ，依刑事訴訟法第273 條之2 規定，不受同法第159 條第1
    項審判外陳述排除之限制，再被告對於卷內之各項證據，亦
    不爭執證據能力，故卷內所列之各項證據，自得作為證據，
    先予敘明。
二、上開犯罪事實，業據被告於警詢、偵查中及本院準備程序、
    審理中坦承不諱，核與證人乙○○、甲○○於偵查中結證之
    情節相符，並有被告於高雄長庚醫院急診室所制作之警詢筆
    錄附卷可稽，足證被告之自白與事實相符，犯行明確，應依
    法論科。
三、核被告所為，係犯刑法第171 條第1 項未指定犯人誣告罪。
    按犯刑法第171 條第1 項之罪，於其所誣告之案件裁判確定
    前自白者，減輕或免除其刑，為同法第172 條所明定。查被
    告行為後，已於警詢、偵查中自白誣告犯行，且本院審理時
    ，被告亦均自白坦承其犯罪，核與上揭規定所稱「於其所誣
    告之案件裁判確定前自白者」之要件相符，自應依法減輕其
    刑。爰審酌被告僅受有國中肄業之教育程度，本次僅為掩飾
    其表弟甲○○之犯行，而未指定犯人向警察誣告，實有不該
    ，惟考量被告犯後已坦承犯行，犯後態度尚可等一切情狀，
    量處如主文所示之刑。又被告犯罪時間在96年4 月24日以前
    ，應依中華民國96年罪犯減刑條例第2 條第1 項第3 款規定
    ，減其刑期2 分之1 ，並依同條例第9 條之規定諭知易科罰
    金之折算標準。另被告前雖於71年間因竊盜案件，經台灣高
    等法院台南分院71年上訴字第1302號判處有期徒刑1 年確定
    ，並經免予執行有期徒刑，然迄今已逾5 年，均未曾再受有
    期徒刑以上刑之宣告，其素行尚可，且本次犯罪後已於偵查
    中坦承犯行，犯後態度良好，茲考量其因為顧及親戚情誼，
    為掩飾親戚之犯行而誤犯本罪，惡性非重，故本院認為其所
    宣告之刑，應暫不執行為適當，爰併予諭知緩刑2 年，以啟
    自新。
據上論斷，應依刑事訴訟法第273 條之1 第1 項、第284 條之1
、第299 條第1 項前段，刑法第171 條第1 項、第172 條、第41
條第1 項前段、第74條第1 項第2 款，中華民國96年罪犯減刑條
例第2 條第1 項第3 款、第7 條、第9 條，判決如主文。
本案經檢察官李賜隆到庭執行職務。
中　　華　　民　　國　　96　　年　　11　　月　　26　　日
                  刑事第四庭    法  官  王炳人
以上正本證明與原本無異。
如不服本判決應於收受本判決送達後十日內向本院提出上訴書狀
，其未敘述上訴理由者，並得於提起上訴後十日內向本院補提理
由書狀（均須按他造當事人之人數附繕本）「切勿逕送上級法院
」
中　　華　　民　　國　　96　　年　　11　　月　　27　　日
                                書記官  潘豐益
附錄本判決論罪科刑法條全文
中華民國刑法第171條第1項
（未指定犯人誣告罪）
未指定犯人，而向該管公務員誣告犯罪者，處 1 年以下有期徒
刑、拘役或3 百元以下罰金。
